Joel José Herranz Bustamante Développeur Web Full Stack

EMAIL joel.herranz@gmail.com **TEL** +33 7 52 44 22 75

WEB https://herranz.onrender.com **REPO** https://github.com/j-herranz

Fort de deux années d'expérience, j'ai conduit trois solutions de leur conception à leur déploiement et réalisé plusieurs projets personnels en React et Node.js. Je possède de solides compétences en JavaScript, HTML5, CSS, PHP, Git/GitHub, SQL et PL/SQL, ainsi qu'une capacité avérée à transformer les besoins des utilisateurs en solutions web efficaces. Toujours avide d'apprendre, je m'adapte rapidement aux nouvelles technologies et aux défis.

Compétences

- Développement Front-end : JavaScript, React, HTML et CSS.
- Développement Back-end : Node.js, Express.js et PHP.
- Gestion des bases de données : MySQL, SQL et PL/SQL.
- Conception et développement d'APIs.
- Analyse des besoins et élaboration de cahiers des charges.
- Rédaction de spécifications techniques (UML) et fonctionnelles.
- Méthodologie Agile.
- Travail collaboratif.

- · Gestion de versions : Git et GitHub.
- Algorithmique avancée.
- Programmation orientée objet : C#, Java.
- Maintenance évolutive et corrective des applications.
- Veille technologique constante.
- Esprit d'initiative.

Expérience Professionnelle

2023 - 2024 CDD en Développement Web Full-Stack (Tremblay-en-France - Groupe Riccobono)

Conception et développement de deux applications web (HTML5, CSS, JavaScript, PHP, SQL et PL/SQL) parmi lesquelles une est reliée à une application de bureau existante (protocole ODBC).

2022 - 2023 Alternance en Développement Web Full-Stack (Tremblay-en-France - Groupe Riccobono)

Conception et développement d'une application de bureau pour le recensement de l'architecture du réseau existant (WinDev).

2022 Stage en Développement Web Full-Stack (Le Chesnay – Lycée Blanche de Castille)

Conception et développement d'une application web pour le suivi des élèves avec HTML5, CSS, JavaScript, PHP, SQL, PL/SQL et Boostrap.

2018-2021 Ingénieur d'études statistiques (Paris, INSERM)

Coordination d'enquêtes, analyse statistique des données. Diffusion des résultats. Utilisation des logiciels SAS, R et Langage SQL.

Formation

2022-2023 Licence Professionnelle Programmation Internet et Systèmes Mobiles, Université Paris-Saclay

Mention Bien

Projets Tutoyés : - Création de deux sites web dynamiques (HTML5, CSS, JavaScript, React et Node.js).

- Création d'une application mobile sur Android Studio (Java).

- Création d'une application mobile sur Xcode (Swift).

2021-2022 **DUT Informatique (Année Spéciale)**, Université Paris-Saclay

Mention Bien

2015-2016 Master 2 "Dynamique des Populations", Institut de Démographie de l'Université Paris 1

Mention Bien

Analyse démographique, statistique appliquée, programmation SAS, suivi de cohortes, analyse spatiale.

Connaissances Linguistiques

Espagnol Langue maternelle.

Anglais Niveau C1, 945/990 points (Test of English for International Communication TOEIC - 2022).

Français Niveau C1 (TCF – Institut Français de Madrid – 2015).